【裁判字號】    97,訴,739
【裁判日期】    970731
【裁判案由】    毒品防制條例
【裁判全文】
臺灣士林地方法院刑事判決               97年度訴字第739號
公  訴  人  臺灣士林地方法院檢察署檢察官
被      告  甲○○
上列被告因違反毒品危害防制條例案件，經檢察官提起公訴（97
年度毒偵字第1029號），被告於本院準備程序中為有罪之陳述，
經本院合議庭裁定以簡式審判程序審理，並判決如下：
    主  文
甲○○施用第一級毒品，處有期徒刑陸月，如易科罰金，以新台
幣壹仟元折算壹日。扣案之第一級毒品海洛因（驗餘淨重零點壹
參貳貳公克）、海洛因殘渣（量微無法秤重）均沒收銷燬；海洛
因殘渣袋、海洛因外包裝袋各壹包、注射針筒壹支均沒收。
    事  實
一、甲○○前因施用毒品案件，經本院裁定送觀察勒戒後，認無
    繼續施用毒品之傾向，於民國96年7 月5 日釋放出所，並由
    臺灣士林地方法院檢察署檢察官以96年度毒偵字第352 號為
    不起訴處分確定。詎仍不知悔改，於前案觀察、勒戒執行完
    畢釋放5 年內，基於施用第1 級毒品海洛因之犯意，於97年
    4 月20日晚間7 時許，在臺北市○○區○○路怡和巷4 弄9
    號住處，以針筒注射式，施用第1 級毒品海洛因1 次。嗣於
    同日晚間11時20分許，為警據報在上址搜索查獲，並扣得第
    一級毒品海洛因1 包（毛重0.3340公克，淨重0.1340公克，
    取樣0.0018公克，驗餘淨重0.1322公克）、注射針筒1 支、
    殘渣袋1 小包（量微無法秤重）。
二、案經臺北市政府警察局北投分局報請臺灣士林地方法院檢察
    署檢察官偵查起訴。
    理  由
一、本件被告甲○○所犯係死刑、無期徒刑、最輕本刑為3 年以
    上有期徒刑以外之罪，其於準備程序就被訴事實為有罪之陳
    述，經本院裁定由受命法官獨任以簡式審判程序審理，則依
    刑事訴訟法第273 條之2 、同法第159 條第2 項之規定，不
    適用傳聞法則有關限制證據能力之相關規定，合先敘明。
二、上揭犯罪事實，業據被告甲○○於警偵訊及本院調查、審理
    時供認不諱（見97年度毒偵字第1029號第6 至8 頁、第36頁
    、本院97年7 月15日準備程序及審判筆錄），核與證人乙○
    ○於警詢之證述情節相符（見同上偵卷第11頁），並有當場
    查獲之第1 級毒品海洛因1 包（毛重0.3340公克，淨重0.13
    40公克，取樣0.0018公克，驗餘淨重0.1322公克）、海洛因
    殘渣袋1 小包、注射針筒1 支扣案可資佐證，且被告於97年
    4 月20日經警採集尿液檢體送驗結果，係呈海洛因代謝物嗎
    啡陽性反應等情，有台灣尖端先進生技醫藥股份有限公司97
    年4 月30日實驗室檢體編號AC34727 號濫用藥物檢驗報告、
    臺北市政府警察局北投分局查獲煙毒麻藥案件尿液送驗紀錄
    簿各1 份附卷可稽（見同上偵卷第45-46 頁），又扣案之毒
    品及殘渣袋各1 包，經送交通部民用航空局航空醫務中心以
    氣相層析質譜儀分析法檢驗結果，確實均含第一級毒品海洛
    因成分，亦有該局97年5 月5 日航藥鑑字第0972306 號毒品
    鑑定書1 紙在卷可按（見同上毒偵卷第47頁），復有卷附毒
    品照片2 張、搜索現場照片4 張可資佐證，自堪認被告前開
    自白與事實相符。又查被告前因施用毒品犯行，經本院裁定
    送觀察、勒戒後，認無繼續施用毒品之傾向，復經臺灣士林
    地方法院檢察署檢察官以96年度毒偵字第352 號不起訴處分
    確定，有前開不起訴處分書1 份在卷可查，被告於上開觀察
    勒戒執行完畢釋放後5 年內，再犯本案施用毒品犯行，事證
    至為明確，堪予認定，自應依法論科。
三、查海洛因為毒品危害防制條例第2 條第2 項第1 款所列之第
    1 級毒品，不得非法持有、施用。是核被告甲○○所為係犯
    同條例第10條第1 項之施用第一級毒品罪。其於施用毒品前
    後持有毒品之行為，應為其施用毒品之犯行所吸收，不另論
    罪。爰審酌被告前經觀察勒戒後，竟又再度施用毒品，顯見
    其意志不堅，無法戒絕毒害，及本件犯罪之動機、手段、施
    用毒品為自戕行為，對身體健康產生危害，犯罪後坦承犯行
    之態度等一切情狀，量處如主文所示之刑，並諭知易科罰金
    之折算標準，以資儆懲。扣案之第1 級毒品海洛因（淨重0.
    1340公克，取樣0.0018公克，驗餘餘重0.1322公克）及海洛
    因殘渣（量微無法秤重），係查獲之第1 級毒品，不問是否
    屬犯人所有，均應依毒品危害防制條例第18條第1 項前段之
    規定，諭知沒收銷燬。又包裝上開海洛因之外包裝袋及殘渣
    袋各1 包，係用於包裹毒品，防止其裸露、潮濕，便於攜帶
    施用，為被告所有供本案施用毒品所用之物，而注射針筒1
    支，則為被告所有而供其施用第1 級毒品海洛因之工具，業
    據被告陳明在卷，均應依刑法第38條第1 項第2 款之規定宣
    告沒收。
據上論斷，應依刑事訴訟法第273 條之1 第1 項、第299 條第1
項前段，毒品危害防制條例第10條第1 項、第18條第1 項前段，
刑法第11條前段、第41條第1 項前段、第38條第1 項第2 款，判
決如主文。
本案經檢察官洪三峰到庭執行職務。
中    華    民    國    97    年    7     月    31    日
                  刑事第七庭法  官  汪梅芬
以上正本證明與原本無異。
如不服本判決，應於收受送達後10日內向本院提出上訴書狀，其
未敘述上訴之理由者並得於提起上訴後20日內向本院補提理由書
（均須按他造當事人之人數附繕本）。
                            書記官  張馨尹
中    華    民    國    97    年    7     月    31    日
附錄本案論罪科刑法條：
毒品危害防制條例第10條：
施用第一級毒品者，處6 月以上5 年以下有期徒刑。


司法院資訊處製作；財團法人民間司法改革基金會備份。
